臺灣臺南地方法院民事判決　　　　　　　100年度訴字第595號
原　　　告　許作舟
訴訟代理人　蔡瑜真律師
被　　　告　金嶺養生村事業股份有限公司
法定代理人　雲文平
被　　　告　熟年生活事業有限公司
法定代理人　雲文平
被　　　告　寶發生活世界股份有限公司
法定代理人　劉美順
被　　　告　林湧盛
　　　　　　陳德安
　　　　　　張炳松
　　　　　　卜至正
　　　　　　雲文璋
　　　　　　葉啟芬
被告兼前七人
訴訟代理人　雲文平
上列當事人間請求確認股東會決議不成立事件，經本院於民國
100年11月30日言詞辯論終結，判決如下：
    主      文
確認被告金嶺養生村事業股份有限公司於民國100年4月24日召集
之股東臨時會所為之決議不成立。
確認被告金嶺養生村事業股份有限公司於民國100年5月19日召集
之股東臨時會所為之決議不成立。
確認被告金嶺養生村事業股份有限公司與被告林湧盛、寶發生活
世界股份有限公司、陳德安、張炳松、熟年生活事業有限公司、
卜至正、雲文璋間依第1、2項股東臨時會決議所成立之董事委任
關係不存在。
確認被告金嶺養生村事業股份有限公司與被告雲文平、葉啟芬間
依第1、2項股東臨時會決議所成立之監察人委任關係不存在。
訴訟費用新臺幣參仟元由被告負擔。
    事實及理由
壹、程序方面：
一、按訴狀送達後，原告不得將原訴變更或追加他訴。但請求之
    基礎事實同一者，不在此限，此觀諸民事訴訟法第255條第1
    項第2款之規定自明。 查本件原告起訴時訴之聲明原為：「
    （一）先位聲明：1.確認被告金嶺養生村事業股份有限公司
    （下稱金嶺公司） 於民國100年4月24日上午9時在高雄市國
    軍英雄館（地址：高雄市○○○路145號） 召開之股東臨時
    會所為之決議（該次股東臨時會，下稱系爭第一次股東會，
    該次股東臨時會所為之決議，下稱系爭第一次股東會決議）
    不成立。2.確認被告金嶺公司與被告林湧盛、寶發生活世界
    股份有限公司（下稱寶發公司）、陳德安、張炳松、熟年生
    活事業有限公司（下稱熟年公司）、卜至正、雲文璋間，依
    系爭第一次股東會決議所成立之董事委任關係不存在。3.確
    認被告金嶺公司與被告雲文平、葉啟芬間，依系爭第一次股
    東會決議所成立之監察人委任關係不存在。4.訴訟費用由被
    告負擔。」；備位聲明原為：「1.被告金嶺公司之系爭第一
    次股東會決議應予撤銷。2.確認被告金嶺公司與被告林湧盛
    、寶發公司、陳德安、張炳松、熟年公司、卜至正、雲文璋
    間，依系爭第一次股東會決議所成立之董事委任關係不存在
    。3.確認被告金嶺公司與被告雲文平、葉啟芬間，依系爭第
    一次股東會決議所成立之監察人委任關係不存在。4.訴訟費
    用由被告負擔。」， 嗣於100年10月24日變更聲明，變更後
    先位聲明為：「1.確認被告金嶺公司之系爭第一次股東會決
    議不成立。 2.被告金嶺公司於100年5月19日上午9時在高雄
    市苓雅區○○○路320號7樓之8召集之 股東臨時會所為之決
    議（該次股東臨時會，下稱系爭第二次股東會，該次股東臨
    時會所為之決議，下稱系爭第二次股東會決議）不成立。3.
    確認被告金嶺公司與被告林湧盛、寶發公司、陳德安、張炳
    松、熟年公司、卜至正、雲文璋間，依系爭第二次股東會決
    議所成立之董事委任關係不存在。4.確認被告金嶺公司與被
    告雲文平、葉啟芬間，依系爭第二次股東會決議所成立之監
    察人委任關係不存在。5.訴訟費用由被告負擔。」；備位聲
    明為：「1.被告金嶺公司之系爭第一次股東會決議應予撤銷
    。2.被告金嶺公司之第二次股東會決議應予撤銷。3.確認被
    告金嶺公司與被告林湧盛、寶發公司、陳德安、張炳松、熟
    年公司、卜至正、雲文璋間，依系爭第二次股東會議議所成
    立之董事委任關係不存在。4.確認被告金嶺公司與被告雲文
    平、葉啟芬間，依系爭第二次股東會決議所成立之監察人委
    任關係不存在。5.訴訟費用由被告負擔。」，因原告前開變
    更之訴與原訴請求之基礎事實同一，揆諸前揭說明，應予准
    許。
二、次按股東會之召集程序或其決議方法，違反法令或章程時，
    股東得自決議之日起30日內，訴請法院撤銷其決議，公司法
    第189條定有明文。 則原告於100年4月24日、100年5月19日
    會議決議之日起30日內即100年5月20日提起本件訴訟（見原
    告起訴狀上本院收狀日期章之印文所載）請求確認系爭股東
    會所為之決議不成立等，及進而確認被告金嶺公司與依系爭
    股東會決議選任之董事、監察人間之委任關係不存在，於法
    即屬有據，合先敘明。
三、被告金嶺公司、寶發公司、陳德安、張炳松、熟年公司、卜
    至正、雲文璋、葉啟芬、雲文平均受合法通知，無正當理由
    未於最後言詞辯論期日到場，核無民事訴訟法 第386條所列
    各款情形，爰依原告之聲請，由其一造辯論而為判決。
貳、實體方面：
一、原告起訴主張略以：
（一）按公司法第213條規定 「公司與董事間訴訟，除法律另有
      規定外，由監察人代表公司，股東會亦得另選代表公司為
      訴訟之人。」本條所謂公司與董事間訴訟，無論由何人提
      起，均有其適用，且亦不限於其訴之原因事實係基於董事
      資格而發生，即其事由基於個人資格所生之場合亦包括在
      內。股份有限公司之董事，係以合議方式決定公司業務之
      執行，如董事與公司間之訴訟，仍以董事為公司之表起訴
      或應訴，則難免利害衝突，故有應改由監察人或股東會另
      行選定之人代表公司之必要（最高法院69年臺上字第1995
      號判決、69年臺上字第846號判決 及74年臺上字第1096號
      判決意旨參照）。
（二）原告具有被告金嶺公司董事身分，雖原告本訴主張非基於
      其董事資格而發生，揆諸上揭規定，仍應由監察人代表公
      司應訴，被告金嶺公司監察人為雲文平，原告謹列雲文平
      為被告金嶺公司法定代理人，核先敘明。
（三）原告乃被告金嶺公司之股東，對於被告金嶺公司董事、監
      察人之選舉及股東會之決議事項具有法律上利害關係，故
      原告有權提起本件訴訟。根據經濟部變更登記事項卡記載
      ，被告金嶺公司已發行總股數為38,000,000股，公司法第
      174條規定 「股東會之決議，除本法另有規定外，應有代
      表已發行股份總數過半數股東之出席，以出席股東表決權
      過半數之同意行之。」則未達已發行股份總數過半數股東
      之出席，即已無決議能力，決議無從成立。查被告金嶺公
      司於100年4月24日上午9時所召集之 系爭第一次股東會，
      出席股數未達二分之一，欠缺改選董事監察人之決議能力
      ，其選舉決議應不成立，且其召集程序與決議方法不合法
      ，違反法令，原告具有股東身分，有權請求鈞院確認決議
      不成立，且因原告乃當日未出席股東， 依公司法第189條
      之規定，有權自決議日起30日內訴請法院撤銷其決議。
（四）除上述系爭第一次股東會外，被告金嶺公司又由監察人雲
      文平於100年5月19日上午9時 召集系爭第二次股東會，追
      認系爭第一次股東會決議選任董事監察人之假決議，此系
      爭第二次股東會出席人數應仍不足選舉董事監察人決議能
      力人數，且改選董監事不可用假決議方式，實無從追認之
      ，故就被告金嶺公司之系爭第二次股東會，具有決議不成
      立、無效、或得撤銷情事至明。況本件召集權人由監察人
      自行為之，亦不適法。原告具有股東身分，有權請求鈞院
      確認該決議不成立，且因原告乃當日未出席股東，依公司
      法第189條之規定，有權自決議日起30日內 訴請法院撤銷
      其決議。
（五）選舉董事監察人之股東會決議不成立：
    1.按「股東會之決議，除本法另有規定外，應有代表已發行
      股份總數過半數股東之出席，以出席股東表決權過半數之
      同意行之。」公司法第174條定有明文。 故股東會倘未達
      已發行股份總數過半數股東之出席，即已無決議能力，決
      議無從成立。又「公司法對於股份有限公司董事、監察人
      選任之決議，固未如同法第174條 所謂普通決議之規定，
      特設有出席股東之定額，惟仍應有代表已發行股份總數過
      半數之股東出席，始得選任之，僅其選任非以出席股東表
      決權過半數之同意行之」最高法院94年臺上字第1309號判
      決參照。故董事監察人選任決議，其選舉權方式雖係依公
      司法第198條方式辦理， 然仍應以「有代表已發行股份總
      數過半數之股東出席」為其決議前提。
    2.查被告金嶺公司由被告即監察人雲文平所召集之系爭第一
      次股東會，出席人數未過公司股數過半數，此由召集人雲
      文平所製發並具名之股東會召集通知書可證，其說明欄二
      「... 二、由於，該次出席臨時股東會議股權已經超過三
      分之一， 但未過半，依公司法第175條之規定，特再次召
      集本次臨時股東會。追認新任董事監事名單後。報請經濟
      部中部辦公室，辦理變更。... 」，足認系爭第一次股東
      會出席股數，確實未達過半。
    3.被告雲文平既自任股東會召集人，屢經原告請求，雲文平
      迄今不提出系爭二次股東會之出席股東報到單、出席股數
      統計、會議紀錄等文件，被告雲文平就前後就同一選舉董
      監事事件召集二次股東會，系爭第二次股東會並以要追認
      出席股數未達二分之一之假決議為由所召集，可證被告雲
      文平召集之系爭第一次股東會選舉董監事出席股數確實未
      達二分之一，否則何必召集系爭第二次股東會進行追認會
      議？本事件董事監察人改選股東會決議出席股數未過半，
      堪屬明確。
    4.被告金嶺公司未符合公司法第174條 「應有代表已發行股
      份總數過半數股東出席」之規定，不可進行選任董事、監
      察人議案之決議程序，被告金嶺公司卻仍進行董事、監察
      人選舉議案，顯然欠缺選舉決議成立要件，不得成為決議
      ，是系爭第一次股東會決議不成立。
    5.再者，主管機關經濟部一再明確揭示「董事、監察人之選
      舉並無假決議之適用」、 「改選董監事無第175條假決議
      之適用」、「本法規定之特別決議事項不得作成假決議」
      、「改選董監事無假決議之適用」，故被告金嶺公司由監
      察人雲文平所召集之系爭第一次股東會出席股數未超過二
      分之一，並無假決議而再行召開會議追認之適用，則被告
      金嶺公司由監察人雲文平以追認「假決議」董監事名單為
      由所召集之系爭第二次股東會，其所為之追認股東會決議
      不成立，決議違法。故系爭第二次股東會決議應不成立，
      否則亦應撤銷。
（六）由被告雲文平具名為被告金嶺公司再次發出之系爭第二次
      股東會召集通知書： 「主旨：為追認本年4月24日臨時股
      東會之假決議，特再召集本次臨時股東會議。函請知照。
      說明：一、本公司新任董事及監察人已於100年4月24日選
      出。當選名單如下：(一)董事七席：林湧盛、寶發生活事業
      股份有限公司、陳德安、張炳松、熟年生活事業有限公司
      、卜至正、雲文璋(二)監察人二席：雲文平、葉啟芬。二、
      由於，該次出席臨時股東會議股權已經超過三分之一，但
      未過半，依公司法第175條 之規定，特再次召集本次臨時
      股東會。追認新任董事監事名單後。報請經濟部中部辦公
      室，辦理變更。」可知：系爭第一次股東會有被告林湧盛
      、寶發生活事業股份有限公司（應係寶發公司之誤載）、
      陳德安、張炳松、熟年公司、卜至正、雲文璋當選為董事
      ，被告雲文平、葉啟芬當選為監察人。惟因其等乃依上開
      無決議能力之股東臨時會而為當選，應無從與被告金嶺公
      司成立委任關係，為免其等委任關係存否不明確造成股東
      權益受損，並危害交易安全，原告一併請求鈞院判決確認
      被告金嶺公司與被告林湧盛、寶發公司、陳德安、張炳松
      、熟年公司、卜至正、雲文璋、雲文平、葉啟芬等人間，
      依上開股東臨時會議所成立之董事、監察人委任關係不存
      在，以維周全。
（七）按「股東會除本法另有規定外，由董事會召集之。」公司
      法第171條定有明文， 故股東會之召集權人應為董事會，
      而非監察人。雖公司法第220條規定 「監察人除董事會不
      為召集或不能召集股東會外，得為公司利益，於必要時，
      召集股東會。」，然被告金嶺公司董事會並無不為召集或
      不能召集股東會情事，監察人雲文平竟為達擅自改選董事
      監察人目的，違法召集股東會，其召集程序違法，應予撤
      銷。又系爭第一次股東會出席股數未達二分之一，不得為
      董事監察人選舉決議，竟違法進行選舉決議，又依據經濟
      部歷來函示「董事、監察人之選舉並無假決議之適用」、
      「改選董監事無第175條假決議之適用」、 「本法規定之
      特別決議事項不得作成假決議」、「改選董監事無假決議
      之適用」，被告竟於100年5月19日召集系爭第二次股東會
      進行對於改選董監事假決議之追認決議，顯此系爭第一、
      二次股東會之召集及決議均違背法令，倘鈞院認上開股東
      會仍具決議能力而選舉決議存在，其決議亦屬違反法令，
      應予撤銷。
（八）上開由監察人雲文平所召集之系爭第一、二次股東會具應
      撤銷情事，既經撤銷，該二次決議所產生之董事、監察人
      與被告金嶺公司間委任關係不存在，為免法律關係不明確
      造成股東權益受損，並免危害交易安全，原告一併請求鈞
      院判決確認之。
（九）聲明：
    1.先位聲明：
      確認被告金嶺公司於100年4月24日上午9時 在高雄市國
        軍英雄館召開之股東臨時會決議（即系爭第一次股東會
        決議）不成立。
      被告金嶺公司於100年5月19日上午9時 在高雄市苓雅區
        ○○○路320號7樓之8召集之股東會決議 （即系爭第二
        次股東會決議）不成立。
      確認被告金嶺公司與被告林湧盛、寶發公司、陳德安、
        張炳松、熟年公司、卜至正、雲文璋間，依系爭第二次
        股東會決議所成立之董事委任關係不存在。
      確認被告金嶺公司與被告雲文平、葉啟芬間，依系爭第
        二次股東會決議所成立之監察人委任關係不存在。
      訴訟費用由被告負擔。
    2.備位聲明：
      被告金嶺公司之系爭第一次股東會決議應予撤銷。
      被告金嶺公司之系爭第二次股東會決議應予撤銷。
      確認被告金嶺公司與被告林湧盛、寶發公司、陳德安、
        張炳松、熟年公司、卜至正、雲文璋間，依系爭第二次
        股東會議議所成立之董事委任關係不存在。
      確認被告金嶺公司與被告雲文平、葉啟芬間，依系爭第
        二次股東會決議所成立之監察人委任關係不存在。
      訴訟費用由被告負擔。
二、被告抗辯略以：
（一）公司法有授權監察人在必要時候可以召開股東會，董事會
      作為有侵害情況下，根據公司法第172、173條之規定，監
      察人有權召開股東會。
（二）本件原告於96年2、3月起陸續向被告雲文平購買九層嶺公
      司（今改名金嶺公司）股票，且逐次增多， 至當年7月又
      向該公司董事嚴錫良醫師購買1,000張股票 而入主公司董
      事會。
（三）96年8月12日原告首次參加金嶺公司 董監事聯席會議，知
      悉公司沒有現金周轉， 並另有將近新臺幣（下同）2,800
      萬元之債務， 僅有被告雲文平打算捐讓的6,060張股票可
      處分籌錢。 原告即承諾加碼購買公司可處分股票3,060張
      ，且要求先前已購買之股票1,900張，皆以每股9元計算，
      由其協助公司還債。
（四）當原告還清金嶺公司之民間二、三胎 共1,150萬元債務，
      金嶺公司將土地資產過戶至其名下，並將股票過戶至原告
      及其指定人名下，亦將另一席董事由原告指定人蘇慧娥
      補後，原告即一方面寄存證信函予被告雲文平要求還款，
      另一方面又託被告林湧盛董事長與其協商，強迫其將股票
      補足到12,000張。
（五）被告雲文平當時因墊支SPA之建設款1,400萬，在經濟窘迫
      之際，無可奈何在原告脅迫下， 多給了7,000多張股票，
      並讓出四席董事。往後原告竟挾其過半董事席，不同意前
      董事長林湧盛提出之停損獲利規劃，又片面廢止前董事長
      與群益證券簽定之股務代理合約，惡意癱瘓公司之正常運
      行。
（六）被告雲文平係金嶺公司唯一監察人，要求逐月看公司帳冊
      ，亦遭董事會百般刁難。100年2月28日係本屆董監事任期
      屆滿日，前經其一再提醒董事長應予提前開股東大會改選
      董監事以利公司正常運作，卻不被理會。
（七）股東自救會於100年3月中來函要求監察人召開臨時股東會
      改選，因被告雲文平沒有股東名冊，始請自救會會長持本
      人之委託書前去九層嶺園區向高姓會計拿股東名冊，惟原
      告竟給不實之股東名冊（總股票張數38,006張），即使出
      席張數過半，原告亦可據此主張會議無效，方便其繼續把
      持公司。
（八）金嶺公司股票為記名股票， 公司可處分之4,691張股票係
      被告雲文平個人所捐出，目前尚未辦捐贈過戶，大都記名
      在100年4月24日出席或委託出席人名下，若以出席與委託
      出席者名下股票加總計算，實際已超過半數19,000張，請
      原告將股務交由公正之股務代理單位清理統計，以釐清當
      日出席總數是否符合法定開會股數。
（九）倘原告不願交由公正股務代理清查股票，則依原告加總可
      控制股票張數大約12,000張左右，比例上被告等願讓出三
      席董事，由原告提出適當人選補，以利公司正常營運。
（十）並聲明：駁回原告之訴、訴訟費用由原告負擔。
三、得心證之理由：
（一）按確認法律關係之訴，非原告有即受確認判決之法律上利
      益者，不得提起之。民事訴訟法第247條第1項定有明文。
      又所謂即受確認判決之法律上利益，係指法律關係之存否
      不明確，原告主觀上認其在法律上之地位有不安之狀態存
      在，且此種不安之狀態，能以確認判決將之除去者而言，
      若縱經法院判決確認，亦不能除去其不安之狀態者，即難
      認有受確認判決之法律上利益（最高法院52年台上字第12
      37號判例意旨參照）。本件原告為被告金嶺公司之合法股
      東，則有關系爭股東臨時會、股東會決議是否存在，攸關
      其股東權益之行使，因此原告對此自有請求確認之法律上
      利益，其提起本件確認之訴，於法即無不合。
（二）次按股東會之決議，除本法另有規定外，應有代表已發行
      股份總數過半數股東之出席，以出席股東表決權過半數之
      同意行之，公司法第174條定有明文。 是公司股東會之決
      議，應依上開規定為之。而董事、監察人係由股東會就股
      東中選任，此觀公司法第192條、第216條之規定即明，是
      董事、監察人之選任方法亦同。因此，股東會為選任董事
      、監察人或任何決議時，出席股東至少應有代表已發行股
      份總數過半數，始為合法。查被告金嶺公司之已發行股份
      總數為3,800萬股，有變更登記表可憑。 依上開公司法規
      定，被告金嶺公司股東會為任何決議或選任董事、監察人
      之決議， 出席股東至少應有代表已發行股份總數1,900萬
      股，方屬合法。
（三）又系爭第一次股東會之召開，雖未據原告提出該次會議記
      錄以確認出席股東人數，然觀諸被告雲文平於100年4月27
      日所製發臨時股東會議通知書內說明欄之記載「一、本公
      司新任董事及監察人已於100年4月24日選出。當選名單如
      下……二、由於，該次出席臨時股東會議股權已經超過三
      分之一，『但未過半』， 依公司法第175條之規定，特再
      次召集本次臨時股東會……」，及被告於100年8月25日言
      詞辯論期日當庭自陳：「股東名冊如錯誤，決議就是不成
      立的，我同意這次董監事會議不成立」等語，足認系爭第
      一次股東會之出席股東尚未達前揭「代表已發行股份過半
      數」之定額要求。則系爭第一次股東會之決議，顯屬欠缺
      最低出席股東持股數而為， 自有違公司法第174條之規定
      ，要無庸疑。
（四）復按股東會決議之瑕疵，與法律行為之瑕疵相近，有不成
      立、無效、得撤銷等態樣。所謂決議不成立，係指自決議
      之成立過程觀之，顯然違反法令，在法律上不能認為有股
      東會召開或有決議成立之情形而言。因必須先有符合成立
      要件之股東會決議存在，始有探究股東會決議是否有無效
      或得撤銷事由之必要，故股東會決議不成立應為股東會決
      議瑕疵之獨立類型。我國公司法雖僅就決議之無效及撤銷
      有所規定，惟當事人如就股東會決議是否成立有爭執，以
      決議不成立為理由，提起確認股東會決議不成立之訴，應
      非法所不許（最高法院92年度台上字第1174號判決參照）
      。又股東會之決議，乃二人以上當事人基於平行與協同之
      意思表示相互合致而成之法律行為，如法律規定其決議必
      須有一定數額以上股份之股東出席，此一數額以上股份之
      股東出席，即為該法律行為成立之要件，股東會決議欠缺
      此項要件，尚難謂決議存在，更非單純之決議方法違法問
      題。查，系爭第一次股東會因出席之股東不足代表已發行
      股份總數之半數，有違公司法第174條規定，已如上述。
      是系爭第一次股東會全部決議均不符合普通決議之成立要
      件，自屬不成立。
（五）再按出席股東不足前條定額，而有代表已發行股份總數三
      分之一以上股東出席時，得以出席股東表決權過半數之同
      意，為假決議，並將假決議通知各股東，於一個月內再行
      召集股東會，其發有無記名股票者，並應將假決議公告之
      。前項股東會，對於假決議，如仍有已發行股份總數三分
      之一以上股東出席，並經出席股東表決權過半數之同意，
      視同前條之決議， 公司法第175條固有明文。然按假決議
      依其表決方式，應僅能適用於普通決議事項，公司法中特
      別決議事項及選舉董事、監察人，因另設其決議或選舉方
      法，無從適用假決議，且經濟部亦多次明確函示「董事、
      監察人之選舉並無假決議之適用」， 有經濟部94年8月17
      日經商字第09402120100號函釋可稽。 是系爭股東會中關
      於選舉董監事之決議部分，亦無從適用依假決議之方式補
      行成立或治癒其效力。
（六）綜上所述，原告主張系爭股東臨時會之決議，欠缺公司法
      規定之足額股東出席所為，不符合決議之成立要件，為可
      採信。從而，原告先位聲明請求確認被告金嶺公司100年4
      月24日上午9時在高雄市國軍英雄館及100年5月19日上午9
      時在高雄市苓雅區○○○路320號7樓之8召集之 系爭股東
      會所為之決議均不成立，為有理由，應予准許；而系爭決
      議既未成立，則被告金嶺公司與系爭決議選出之董監事之
      委任關係即不存在，則原告請求確認被告金嶺公司與被告
      林湧盛、寶發公司、陳德安、張炳松、熟年公司、卜至正
      、雲文璋間董事委任關係不存在及被告金嶺公司與被告雲
      文平、葉啟芬間監察人委任關係不存在，亦屬有理由，應
      予准許。
（七）本件原告先位之訴為有理由，就備位之訴即無庸審判，附
      此敘明。
四、本件判決基礎已臻明確，兩造其餘攻擊防禦方法及訴訟資料
    經本院審酌後，核與判決不生影響，無逐一論駁之必要，併
    此敘明。
五、按訴訟費用，由敗訴之當事人負擔；法院為終局判決時，應
    依職權為訴訟費用之裁判， 民事訴訟法第78條及第87條第1
    項分別定有明文。 經核本件訴訟費用額為3,000元（即第一
    審裁判費），而原告之請求為有理由，爰依上開規定確定被
    告應負擔之訴訟費用如主文第2項所示。
六、據上論結，原告之訴，為有理由，依民事訴訟法第385條第1
    項前段、第78條、第87條第1項，判決如主文。
中    華    民    國   100    年    12    月    14    日
                          臺灣臺南地方法院民事第二庭
                                法  官  王 獻 楠
上為正本，係照原本作成。
如不服本判決，應於本判決送達後20日內提出上訴狀（須按他造
當事人之人數附繕本）。如委任律師提起上訴者，應一併繳納上
訴審裁判費。
中    華    民    國   100    年    12    月    14    日
                                書記官  李 鎧 安